【裁判字號】    90,自,97
【裁判日期】    900601
【裁判案由】    誣告
【裁判全文】
臺灣彰化地方法院刑事判決                              九十年度自字第九七號
    自  訴  人  甲○○即葉峰銘.
    被      告  乙○○
右列被告因誣告案件，經自訴人提起自訴，本院判決如左：
        主  文
乙○○無罪。
        理  由
一、自訴意旨略以：被告乙○○（以下簡稱被告）意圖使自訴人甲○○（以下簡稱自
    訴人）受刑事處分，明知自訴人於八十三年十二月十四日在  鈞院北斗簡易庭審
    理八十三年度斗簡字第一四八號給付票款事件退庭後，並無對被告恐嚇之情事，
    竟於八十三年十二月二十一日具狀提起自訴，狀稱自訴人於當日有對被告恐嚇稱
    ：如再催討本債務，要叫人找你無生命等語，使被告心生畏懼，認自訴人涉有刑
    法第三百零五條之恐嚇罪嫌，嗣經  鈞院以八十四年度自字第三號及台灣高等法
    院台中分院以八十四年度上易字第二０二二號判決自訴人無罪確定在案，因認被
    告涉犯刑法第一百六十九條第一項之誣告罪嫌等語。
二、按犯罪事實應依證據認定之，無證據不得推定其犯罪事實；又不能證明被告犯罪
    或其行為不罰者，應諭知無罪之判決，刑事訴訟法第一百五十四條第三百零一
    條第一項分別定有明文。訊之被告堅決否認有誣告犯行，辯稱：時間已久，當時
    情形如何不甚清楚，但伊確係受自訴人恐嚇始提起自訴等語。經查：被告前於八
    十三年十二月二十一日具狀自訴自訴人恐嚇乙案，業經本院於八十四年六月九日
    以八十四年度自字第三號判決無罪，並據台灣高等法院台中分院於同年十月十一
    日以八十四年度上易字第二０二二號判決上訴駁回確定在案之事實，有各該案件
    判決影本在卷可稽，並經本院調取各該案卷宗核閱無訛。惟該案件雖經判決無罪
    ，但稽之判決載述之理由係稱：「本件除自訴人之指訴外，尚無其他證據足以證
    明被告有前揭恐嚇犯行」，亦即，該案乃因證據不足以證明自訴人犯罪（對被告
    恐嚇），並非證明自訴人未犯罪（對被告恐嚇），而判處自訴人無罪，自難援引
    為被告係誣告之唯一依據。再於八十三年十二月十四日當日自訴人與被告均單獨
    出庭，退庭後所發生之實際情況，並無任何證人可資證明之事實，亦據自訴人與
    被告於九十年五月十八日本院審理本案時供述在卷。從而，本案自訴人於八十三
    年十二月十四日在本院北斗簡易庭審理八十三年度斗簡字第一四八號給付票款事
    件退庭後，究有無對被告恐嚇之事實，既屬不能證明，自難僅憑前開判決（本院
    八十四年度自字第三號判決及台灣高等法院台中分院八十四年度上易字第二０二
    二號判決）遽認被告係屬誣告，此外，復查無其他積極證據足以證明自訴人之指
    述為真實，自應諭知被告無罪之判決。
四、據上論斷，應依刑事訴訟法第三百四十三條、第三百零一條第一項，判決如主文
    。
中      華      民      國    九十      年      六      月      一      日
                            台灣彰化地方法院刑事第一庭
                                    法      官    蔡  紹  良
右正本證明與原本無異。
如不服本判決，應於判決送達後十日內向本院提出上訴狀( 須附繕本 )。
                                    法院書記官    王  惠  嬌
中      華      民      國    九十      年      六      月  四     日


司法院資訊處製作；財團法人民間司法改革基金會備份。
